臺灣板橋地方法院刑事判決　　　　　　　 94年度訴字第657號
公　訴　人　臺灣板橋地方法院檢察署檢察官
被　　　告　甲○○
選任辯護人　鄭炎生律師
上列被告因妨害自由等案件，經檢察官提起公訴（94年度偵字第
2662號），本院判決如下：
    主  文
甲○○以其他非法方法，剝奪人之行動自由，處有期徒刑陸月，
如易科罰金，以佰元折算壹日。緩刑年。
    事  實
一、甲○○因不滿其配偶何楚涵（原名何鳳珠）多次與楊敦鈜發
    生性關係（何、楊二人涉犯妨害家庭罪部分，由檢察官另行
    偵辦），竟預謀以傷害、恐嚇及其他妨害自由之方式討回公
    道，使乙○○承認前開姦情並賠償其精神損害。而於民國93
    年2 月13日13時許，甲○○基於前開犯意，假冒「陳先生」
    之名義，向楊敦鈜佯稱有生意洽談，邀楊敦鈜見面，楊敦鈜
    不疑有他，於同日18時許，駕車至台北縣泰山鄉○○路之明
    志工專山腳下，搭載甲○○前往臺北縣林口科學園區工地；
    於車行至同縣林口鄉山區某處時，甲○○即取出預藏之尖刀
    喝令楊敦鈜脫光衣物後下車，以此非法方法剝奪楊敦鈜之行
    動自由，並質問楊敦鈜是否曾與其妻子何楚涵發生過性行為
    ，又徒手毆打楊敦鈜頭部，致楊敦鈜受有臉部右側上額部3
    ×0.2 公分、右側眼睛周圍3 ×5 公分及左側眼睛下緣6 ×
    3 公分等3 處瘀青，及鼻骨骨折之傷害（傷害部分業據告訴
    人楊敦鈜於審理中撤回告訴，不另為不受理之諭知，詳後述
    ）；同時並向楊敦鈜恫稱要讓其斷一隻手、斷一隻腳等語，
    而以上開強暴、脅迫之方式使楊敦鈜心生畏懼，而承認曾與
    何楚涵發生性關係，並簽立願以新台幣100 萬元和解之字據
    ，而行無義務之事；甲○○於取得前開和解字據後，始讓楊
    敦鈜駕車離開山區，前後剝奪楊敦鈜之行動自由達一個多小
    時。乙○○脫困後，甲○○復承前恐嚇之犯意，自93年2 月
    14 日 起，接續打電話至乙○○位於台北縣之公司中，間接
    向乙○○恫稱：你就不要被我遇到，我若遇到，要讓你們全
    家死等語，而以此加害楊敦鈜生命之事，恐嚇乙○○，致生
    危害於安全。嗣經乙○○報警處理，始查知上情。
二、案經楊敦鈜訴由台北縣政府警察局新莊分局報請臺灣板橋地
    方法院檢察署檢察官偵查起訴。本院於準備程序進行中，被
    告就被訴事實為有罪之陳述，經告知簡式審判程序之旨，並
    聽取公訴人、被告之意見後，由本院合議庭裁定由受命法官
    獨任進行簡式審判程序。
    理  由
一、訊據被告甲○○就前開犯罪事實，全部坦白承認，核與告訴
    人於警詢及偵、審中之指訴相符，亦與證人何楚涵於警詢、
    偵查中之證言核屬一致，並有前開告訴人所簽具之100 萬元
    和解字據、三軍總醫院附設民眾診療服務處診斷證明書、臺
    北市政府警察局中山分局受理各類案件紀錄表各一紙、告訴
    人受傷照片3 幀、通聯紀錄及錄音譯文各1 份附卷可證（見
    93年度他字第3741號偵查卷第10、11、39、51至61、79至82
    頁、93年度核退字第3614號第9 、11頁）。本件事證明確，
    被告犯行堪予認定。至被告於警詢、偵查中曾否認剝奪告訴
    人行動自由云云，及告訴人於警詢、偵查中否認與被告之妻
    何楚涵通姦云云，核與前揭事證不符，俱非可採，附此敘明
    。
二、核被告甲○○所為，係犯刑法第302 條第1 項剝奪他人行動
    自由罪、同法第304 條第1 項強制罪及同法第305 條恐嚇危
    害安全罪，其所犯上開三罪間有方法、目的之牽連關係，應
    從一重之剝奪他人行動自由罪處斷。又被告所犯上開三罪固
    於時間上相當密接，惟係基於數個犯意而為之，並無吸收或
    部分行為關係，起訴意旨認被告所犯刑法第304 條第1 項強
    制罪及同法第305 條恐嚇危害安全罪應吸收於同法第302 條
    第1 項剝奪他人行動自由罪，不另論罪云云，尚有未洽，附
    此敘明。爰審酌被告犯罪之動機係因告訴人與其妻通姦，激
    憤難耐，為討回顏面出手教訓告訴人，但其犯罪手段十分激
    烈，所生危害非輕，而以此暴力方式處理男女感情問題，殊
    非可取；惟本件被告犯後已坦承犯行，當庭自承行為偏差，
    並同意公訴人之求刑，顯有悔悟，態度尚稱良好；且告訴人
    亦當庭表示其真心原諒被告，不願追究等一切情狀，本院認
    公訴人具體求處有期徒刑一年，稍嫌過重，應量處如主文所
    示之刑，並諭知易科罰金之折算標準，以茲儆懲。又被告前
    未曾受有期徒刑以上刑之宣告，有臺灣高等法院被告前案紀
    錄表一紙在卷可憑，本件被告因告訴人與其通姦，激慎之下
    ，致罹刑章，經此教訓後，應知所警惕，信無再犯之虞，且
    告訴人已當庭表示和解不願追究，並庭呈和解書一紙附卷可
    按（見本院卷第29頁），本院因認所宣告之刑以暫不執行為
    適當，併均諭知緩刑3 年，以勵自新。
三、末按告訴乃論之罪，告訴人於第一審辯論終結前得撤回其告
    訴，又告訴經撤回者，應諭知不受理之判決，刑事訴訟法第
    238 條第1 項、第303 條第3 款分別定有明文。本件告訴人
    楊敦鈜告訴被告甲○○傷害部分，起訴意旨認被告係犯刑法
    第277 條第1 項之傷害罪，依同法第287 條前段之規定，須
    告訴乃論。茲據告訴人乙○○於審理中撤回其告訴，有撤回
    告訴狀一紙附卷可查（見本院卷第28頁）。惟公訴意旨既認
    此部分與前開論罪科刑部分有裁判上一罪之關係，爰不另為
    不受理之諭知，附此說明。
據上論斷，應依刑事訴訟法第 299 條第 1 項前段，刑法第 302
條第1 項、第304 條第1 項、第305 條、第55條、第41條第1 項
前段、第74條第1 款，罰金罰鍰提高標準條例第1 條前段、第2
段，判決如主文。
本案經檢察官到庭執行職務。
中　　華　　民　　國　　94　　年　　5 　　月　　23　　日
                  刑事第五庭   法　官   許映鈞
以上正本證明與原本無異。
如不服本判決，應於送達後10日內向本院提出上訴狀（須附繕本
）。
                                書記官　呂苗澂
中　　華　　民　　國　　94　　年　　5 　　月　　23　　日
附錄本案論罪科刑法條全文：
中華民國刑法第302條
私行拘禁或以其他非法方法，剝奪人之行動自由者，處五年以下
有期徒刑、拘役或三百元以下罰金。
因而致人於死者，處無期徒刑或七年以上有期徒刑，致重傷者，
處三年以上十年以下有期徒刑。
第 1 項之未遂犯罰之。
中華民國刑法第304條
以強暴、脅迫使人行無義務之事或妨害人行使權利者，處三年以
下有期徒刑、拘役或三百元以下罰金。
前項之未遂犯罰之。
中華民國刑法第305條
以加害生命、身體、自由、名譽、財產之事，恐嚇他人致生危害
於安全者，處二年以下有期徒刑、拘役或三百元以下罰金。
